Minutes et répertoires du notaire Edme CAMUSAT, 19 janvier 1801 - 6 juin 1818 (étude XXII)
Archives nationales
Minutes et répertoires du notaire Edme CAMUSAT (étude XXII)
19 janvier 1801 - 6 juin 1818
MC/ET/XXII/160 - MC/ET/XXII/219, MC/RE/XXII/11 - MC/RE/XXII/15
Étude notariale XXII (Paris; 1769-....); Camusat, Edme
ml
Archives nationales de France
Minutes et répertoires: la loi 2008-696 du 15 juillet 2008 relative aux archives a fixé à 75 ans à compter de la date de l'acte, ou à 25 ans à compter de la date du décès de l'intéressé si ce délai est plus bref, le délai de communication des minutes et répertoires des notaires; ce délai est porté à 100 ans à compter de la date de l'acte si le document se rapporte à un mineur (code du Patrimoine, articles L213-2, 4e d et 5e).
Autres documents de l'étude (dossiers de clients, comptabilité...): s'agissant d'archives privées, ces documents sont communicables selon les modalités fixées par le déposant ou le donateur.
Certains documents ne sont pas accessibles en raison de leur mauvais état de conservation.
Versement
Accès aux instruments de recherche de tous les notaires de l’étude XXII
Archives de l'étude XXII
- Minutes de Edme CAMUSAT, 23 septembre 1800 - 5 juin 1818; MC/ET/XXII/160 - MC/ET/XXII/219
  - Minutes. an IX, vendémiaire - an IX, germinal, vendémiaire an IX (23 septembre 1800) - germinal an IX (21 avril 1801); MC/ET/XXII/160
    Informations complémentaires:
    An IX, vendémiaire à 27 nivôse (1800, 23 septembre à 1801, 17janvier): actes passés par-devant Alexandre Maistre.
    An IX, 29 nivôse à germinal (1801, 19 janvier à 21 avril): actes passés par-devant Edmé Camusat.
    Informations concernant le classement:
    Le niveau inférieur de description, quand il existe, correspond aux minutes d'actes. Toutes les minutes ne sont pas forcément décrites une à une. Les descriptions de ces minutes sont plus ou moins détaillées.
  - Minutes. an IX, floréal - an IX, fructidor, floréal an IX (22 avril 1801) - fructidor an IX (21 septembre 1801); MC/ET/XXII/161
  - Minutes. an X, vendémiaire - an X, nivôse, vendémiaire an X (23 septembre 1801) - nivôse an X (20 janvier 1802); MC/ET/XXII/162
  - Minutes. an X, pluviose - an X, floréal, pluviose an X (21 janvier 1802) - floréal an X (20 mai 1802); MC/ET/XXII/163
  - Minutes. an X, prairial - an X, fructidor, prairial an X (21 mai 1802) - fructidor an X (21 septembre 1802); MC/ET/XXII/164
  - Minutes. an XI, vendémiaire - an XI, frimaire, vendémiaire an XI (23 septembre 1802) - frimaire an XI (21 décembre 1802); MC/ET/XXII/165
  - Minutes. an XI, nivôse - an XI, floréal, nivôse an XI (22 décembre 1802) - floréal an XI (20 mai 1803); MC/ET/XXII/166
  - Minutes. an XI, prairial - an XI, fructidor, prairial an XI (21 mai 1803) - fructidor an XI (21 septembre 1803); MC/ET/XXII/167
  - Minutes. an XII, vendémiaire - an XII, pluviose, vendémiaire an XII (24 septembre 1803) - pluviose an XII (20 février 1804); MC/ET/XXII/168
  - Minutes. an XII, ventôse - an XII, floréal, ventôse an XII (21 février 1804) - floréal an XII (20 mai 1804); MC/ET/XXII/169
  - Minutes. an XII, prairial - an XII, fructidor, prairial an XII (21 mai 1804) - fructidor an XII (21 septembre 1804); MC/ET/XXII/170
  - Minutes. an XIII, vendémiaire - an XIII, nivôse, vendémiaire an XIII (23 septembre 1804) - nivôse an XIII (20 janvier 1805); MC/ET/XXII/171
  - Minutes. an XIII, pluviose - an XIII, floréal, pluviose an XIII (21 janvier 1805) - floréal an XIII (20 mai 1805); MC/ET/XXII/172
    - Procès-verbal de carence après décès de Marie Perrine Lametrie, célibataire, décédée le 27 floréal an XIII à Paris, 36, rue Phélipeaux, division des Gravilliers., 24 floréal an XIII (14 mai 1805); MC/ET/XXII/172
      Mention dans le répertoire du notaire coté:
      MC/RE/XXII/11
      Origine de l'information:
      Base Miriad 2 des inventaires après décès, 1801-1850, par Thierry Boudignon, avec le concours de Marie-France Nivet et du personnel du Minutier central, 1995-2012 (base de données migrée: voir contexte dans le Plan d’orientation général - Notaires de Paris, guides thématiques du Minutier).
      Date de création de la notice: 2011
      Date de révision: 2022 (Marie-Françoise Limon-Bonnet)
      Lametrie, Marie Perrine; Phélipeaux (rue); procès-verbal
  - Minutes. an XIII, prairial - an XIII, fructidor, prairial an XIII (21 mai 1805) - fructidor an XIII (21 septembre 1805); MC/ET/XXII/173
  - Minutes. an XIV, vendémiaire - an XIV, nivôse, vendémiaire an XIV (23 septembre 1805) - 10 nivôse an XIV (1805); MC/ET/XXII/174
  - Minutes. 1806, janvier - mai, janvier - mai 1806; MC/ET/XXII/175
  - Minutes. 1806, juin - août, juin - août 1806; MC/ET/XXII/176
  - Minutes. 1806, septembre - décembre, septembre - décembre 1806; MC/ET/XXII/177
    - Contrat de mariage sous le régime de la communauté de biens avec donation au dernier vivant entre Jean Martin Legray, marchand mercier, demeurant 341, rue Saint-Denis, et Catherine Eulalie Gay, sans profession, demeurant chez ses père et mère, 21, rue Saint-Denis. À signaler: mairie du mariage civil non précisée., 26 novembre 1806; MC/ET/XXII/177
      De l'image fixe à l'image animée (1820-1910), documents du Minutier central des notaires de Paris relatifs à l'histoire des photographes et de la photographie, par Marc Durand, Paris, Archives nationales, 2015, notice n° 2878 (version dématérialisée de l'instrument de recherche, les notices biographiques et compléments de descriptions d'actes ne se trouvent que sur la version papier de l'ouvrage, voir contexte dans le Plan d’orientation général - Notaires de Paris, guides thématiques du Minutier).
      Date de création de la notice: 2010
      Legray, Jean Martin; Gay, Catherine Eulalie; Saint-Denis (rue); contrat de mariage; commerçant
  - Minutes. 1807, janvier - mars, janvier - mars 1807; MC/ET/XXII/178
  - Minutes. 1807, avril - juin, avril - juin 1807; MC/ET/XXII/179
  - Minutes. 1807, juillet - septembre, juillet - septembre 1807; MC/ET/XXII/180
  - Minutes. 1807, octobre - décembre, octobre - décembre 1807; MC/ET/XXII/181
  - Minutes. 1808, janvier - mars, janvier - mars 1808; MC/ET/XXII/182
  - Minutes. 1808, avril - juin, avril - juin 1808; MC/ET/XXII/183
  - Minutes. 1808, juillet - septembre, juillet - septembre 1808; MC/ET/XXII/184
  - Minutes. 1808, octobre - décembre, octobre - décembre 1808; MC/ET/XXII/185
  - Minutes. 1809, janvier - avril, janvier - avril 1809; MC/ET/XXII/186
  - Minutes. 1809, mai - août, mai - août 1809; MC/ET/XXII/187
  - Minutes. 1809, septembre - décembre, septembre - décembre 1809; MC/ET/XXII/188
  - Minutes. 1810, janvier - avril, janvier - avril 1810; MC/ET/XXII/189
  - Minutes. 1810, mai - août, mai - août 1810; MC/ET/XXII/190
  - Minutes. 1810, septembre - décembre, septembre - décembre 1810; MC/ET/XXII/191
  - Minutes. 1811, janvier - avril, janvier - avril 1811; MC/ET/XXII/192; Document détérioré.
  - Minutes. 1811, mai - septembre, mai - septembre 1811; MC/ET/XXII/193; Document détérioré.
  - Minutes. 1811, octobre - décembre, octobre - décembre 1811; MC/ET/XXII/194
  - Minutes. 1812, janvier - avril, janvier - avril 1812; MC/ET/XXII/195
  - Minutes. 1812, mai - août, mai - août 1812; MC/ET/XXII/196
  - Minutes. 1812, septembre - décembre, septembre - décembre 1812; MC/ET/XXII/197
  - Minutes. 1813, janvier - avril, janvier - avril 1813; MC/ET/XXII/198
  - Minutes. 1813, mai - juillet, mai - juillet 1813; MC/ET/XXII/199
  - Minutes. 1813, août - novembre, août - novembre 1813; MC/ET/XXII/200
  - Minutes. 1813, décembre - 1814, mars, décembre 1813 - mars 1814; MC/ET/XXII/201
  - Minutes. 1814, avril - août, avril - août 1814; MC/ET/XXII/202
  - Minutes. 1814, septembre - décembre, septembre - décembre 1814; MC/ET/XXII/203
  - Minutes. 1815, janvier - février, janvier - février 1815; MC/ET/XXII/204
    - Vente d'une propriété à Loudéac, Côtes-du-Nord, et d'une autre à Pontivy, Morbihan, par Ange Louis Euzenon, marquis de Kersalaun, à Jean-Baptiste Luc François Lecerf, notaire., 18 février 1815; MC/ET/XXII/204
      Philippe Bertholet, Études et notaires parisiens en 1803, Paris Association des notaires du Châtelet, 2004 [594 actes] (voir contexte dans le Plan d’orientation général - Notaires de Paris, guides thématiques du Minutier).
      Date de création de la notice: 2006
      notaire; acte de vente; Lecerf, Jean Baptiste Luc François; Euzenon, Ange Louis; Pontivy (Morbihan); Loudéac (Côtes-d'Armor)
  - Minutes. 1815, mars - mai, mars - mai 1815; MC/ET/XXII/205
    - Inventaire après décès d'Etienne Thomé, notaire., 29 avril 1815; MC/ET/XXII/205
      inventaire après décès; Thomé, Etienne; notaire
  - Minutes. 1815, juin - septembre, juin - septembre 1815; MC/ET/XXII/206
  - Minutes. 1815, octobre - décembre, octobre - décembre 1815; MC/ET/XXII/207
  - Minutes. 1816, janvier - février, janvier - février 1816; MC/ET/XXII/208
  - Minutes. 1816, mars - 5 mai, mars - 5 mai 1816; MC/ET/XXII/209
  - Minutes. 1816, 8 mai - juin, 8 mai - juin 1816; MC/ET/XXII/210
  - Minutes. 1816, juillet - septembre, juillet - septembre 1816; MC/ET/XXII/211
  - Minutes. 1816, octobre - décembre, octobre - décembre 1816; MC/ET/XXII/212
  - Minutes. 1817, janvier - février, janvier - février 1817; MC/ET/XXII/213
  - Minutes. 1817, mars - avril, mars - avril 1817; MC/ET/XXII/214
  - Minutes. 1817, mai - juillet, mai - juillet 1817; MC/ET/XXII/215
  - Minutes. 1817, août - octobre, août - octobre 1817; MC/ET/XXII/216
  - Minutes. 1817, novembre - décembre, novembre - décembre 1817; MC/ET/XXII/217
  - Minutes. 1818, janvier - mars, janvier - mars 1818; MC/ET/XXII/218
  - Minutes. 1818, avril - 5 juin, avril - 5 juin 1818; MC/ET/XXII/219
- Répertoire(s) de Edme CAMUSAT, 25 mars 1800 - 31 août 1820; MC/RE/XXII/11 - MC/RE/XXII/15
  - Répertoire. an VIII, germinal - 1806, 4 germinal an VIII (25 mars 1800) - 1806; MC/RE/XXII/11
    Répertoire du notaire Alexandre Maistre (4 germinal an VIII (25 mars 1800)-27 nivôse an IX (17 janvier 1801)), Edme Camusat (29 nivôse an IX (19 janvier 1801) au 31 décembre 1806).
    Informations concernant le classement et la cotation:
    Le niveau inférieur de description, quand il existe, correspond aux mentions d'actes contenues dans le répertoire. Parmi celles-ci, certaines peuvent y être décrites, de manière plus ou moins détaillée. Pour consulter l'acte proprement dit, il convient de rechercher la cote au niveau des articles (registre ou liasse) des minutes du notaire (cote de type 'MC/ET').
    - Inventaire après décès de Claude Joseph Mannant, marchand de graines, demeurant à Paris rue Feydeau, n° 217, division Lepelletier., 16 germinal an IX (6 avril 1801)
      Informations concernant le classement et la cotation du document:
      Attention: la cote de répertoire (de type 'MC/RE') ne permet pas de consulter la minute de l'acte. ll convient de rechercher la cote de la minute (de type 'MC/ET') au niveau des articles (registre ou liasse) de minutes du notaire.
      L'accès aux images numérisées des pages du répertoire se fait au niveau de description supérieur (' Répertoire du notaire '), rubrique ' Consulter les archives numérisées associées'.
      Date de révision: 2011
      inventaire après décès; Feydeau (rue); Mannant, Claude Joseph; commerçant
    - Inventaire après décès de Pierre Noël Coutelet. Louise Catherine Leduc, sa veuve, demeurant à Paris rue Saint-Denis, n° 8, division du Bon Conseil., 17 prairial an IX (6 juin 1801)
      inventaire après décès; Saint-Denis (rue); Coutelet, Pierre Noël; Leduc, Louise Catherine
    - Inventaire après décès de Marie Anne Virly, épouse de Benoist Claude Roure, demeurant à Paris rue Nazareth, n° 32, division des Gravilliers., 12 messidor an IX (1er juillet 1801)
      inventaire après décès; Nazareth (rue de); Virly, Marie Anne; Roure, Benoist Claude
    - Inventaire des biens de la communauté entre Joseph Nicolas Mathieu Chambort, peaumier à Paris, cloître Sainte-Opportune, division des Marchés, et Marie Angélique Malherbe., 16 messidor an IX (5 juillet 1801)
      inventaire; Sainte-Opportune (cloître); Chambort, Joseph Nicolas Mathieu; Malherbe, Marie Angélique; paumier
    - Extrait collationné de l'intitulé de l'inventaire après décès de Anne Niclot, épouse de Guillaume Charles Antoine Pigault dit Lebrun, par Fleury, notaire à Paris, le 26 messidor an VIII., 6 thermidor an IX (25 juillet 1801)
      Voir au 29 fructidor an IX.
      inventaire après décès; Niclot, Anne; Pigault, Guillaume Charles Antoine; Lebrun, Guillaume Charles Antoine
    - Inventaire après décès de Etiennette Françoise Raydart, veuve de Pierre François Parizet, boutonnier, demeurant à Paris, rue du Faubourg Martin, n° 163, division du Nord., 11 thermidor an IX (30 juillet 1801)
      inventaire après décès; Faubourg-Saint-Martin (rue du); Raydart, Etiennette Françoise; Parizet, Pierre François
    - Inventaire après décès de Jean Théobald Nagelen, orfèvre. Elisabeth Fortemps, cy-devant épouse., 24 thermidor an IX (12 août 1801)
      inventaire après décès; Nagelen, Jean Théobald; Fortemps, Elisabeth; orfèvre
    - Inventaire après divorce entre Claude Henriet, polisseur d'acier, demeurant à Paris rue du Faubourg Saint-Denis, n° 31, division du Nord, et Marie Jeanne Dumartroy., 4 jour complémentaire an IX (21 septembre 1801)
      inventaire; Faubourg-Saint-Denis (rue du); Henriet, Claude; Dumartroy, Marie Jeanne
    - Inventaire après décès de Marie Catherine Martin, épouse de Ferdinand Alexandre Toussaint Coustellier, marchand éventailliste, demeurant à Paris rue des Fontaines, n° 39, division des Gravilliers., 11 brumaire an X (2 novembre 1801)
      inventaire après décès; Fontaines (rue des); Martin, Marie Catherine; Coustellier, Ferdinand Alexandre Toussaint; fabricant d'accessoires vestimentaires
    - Inventaire après décès de Pierre Mathurin Guillot, homme de loi, demeurant à Paris rue de Tracy, n° 42, division des Amis de la Patrie. Madeleine David, sa veuve., 21 brumaire an X (12 novembre 1801)
      inventaire après décès; Tracy (rue de); Guillot, Pierre Mathurin; David, Madeleine; juriste
    - Inventaire après décès de Jean Vincent, marchand de fer, décédé le 12 prairial an IX, à Paris rue du Four Saint-Germain. Marie Anne Françoise Benoist, sa veuve., 1er frimaire an X (22 novembre 1801)
      inventaire après décès; Four (rue du); Vincent, Jean; Benoist, Marie Anne Françoise; forgeron
    - Inventaire après décès de Jacques Nogaret, entrepreneur de vuidanges. Marie Jeanne Charois, sa veuve, demeurant à Paris rue du Faubourg Saint-Martin, n° 42., 5 frimaire an X (26 novembre 1801)
      inventaire après décès; Faubourg-Saint-Martin (rue du); Nogaret, Jacques; Charois, Marie Jeanne
    - Extrait collationné de l'inventaire après décès de Gasparde Philiberte Cochet, épouse de Marie Antoine Jacques Rochon, fait par Dosne, notaire à Paris le 1er pluviôse an VIII., 6 frimaire an X (27 novembre 1801)
      inventaire après décès; Cochet, Gasparde Philiberte; Rochon, Marie Antoine Jacques
    - Inventaire après décès de Pierre Gérome dit Bonneau, marchand de vins, demeurant à Paris, rue du Faubourg Saint-Denis, n° 25, division du Nord, et Anne Courtant, son épouse., 7 frimaire an X (28 novembre 1801)
      inventaire après décès; Faubourg-Saint-Denis (rue du); Gérome, Pierre; Bonneau, Pierre; Courtant, Anne; commerçant
    - Inventaire après décès de Françoise Benoite Bourgeois, veuve de Jean-Baptiste Faucon., 11 frimaire an X (2 décembre 1801)
      inventaire après décès; Bourgeois, Françoise Benoite; Faucon, Jean-Baptiste
    - Inventaire après décès de Sophie Ourceau, épouse de Pierre Lucas, polisseur en acier, demeurant à Paris, rue de Breteuil, n° 6, cour Martin, division des Gravilliers., 14 frimaire an X (5 décembre 1801)
      inventaire après décès; Breteuil (rue de); Ourceau, Sophie; Lucas, Pierre
    - Inventaire après décès de Antoine Paul Burion, marchand fabricant de gazes, demeurant à Paris, passage du Bois de Boulogne, n° 5, division du Nord. Marie Marguerite Fouquet, sa veuve., 17 pluviose an X (6 février 1802)
      inventaire après décès; Bois-de-Boulogne (passage du); Burion, Antoine Paul; Fouquet, Marie Marguerite
    - Inventaire après décès de Marie Geneviève Daguin, épouse de Paul Antoine Hornet, jardinier, demeurant à Paris, rue des Marais, n° 57, et de Marie Catherine Hornet., 5 ventôse an X (24 février 1802)
      inventaire après décès; Marais (rue des); Daguin, Marie Geneviève; Hornet, Paul Antoine; Hornet, Marie Catherine; jardinier
    - Inventaire après décès de Pierre Pruet, journalier. Marie Biard, sa veuve, demeurant à Paris, rue Guérin Boisseau, n° 4, division des Amis de la Patrie., 6 ventôse an X (25 février 1802)
      inventaire après décès; Guérin-Boisseau (rue); Pruet, Pierre; Biard, Marie; journalier
    - Inventaire après décès de Georges Barachin, demeurant à Laÿ., 19 germinal an X (9 avril 1802)
      inventaire après décès; L'Haÿ-les-Roses (Val-de-Marne); Barachin, Georges
    - Inventaire après décès de Etienne Jean Louis Blancheron, demeurant à Paris, rue des Trois Bornes, division du Temple., 23 germinal an X (13 avril 1802)
      inventaire après décès; Trois-Bornes (rue des); Blancheron, Etienne Jean Louis
    - Inventaire après décès de Marie Anne Richaux, épouse divorcée de Edme Moreau, demeurant à Paris, rue Gérard Bicquet, n° 15, division de l'Arsenal., 15 floréal an X (5 mai 1802)
      inventaire après décès; Gérard-Beauquet (rue); Richaux, Marie Anne; Moreau, Edme
    - Inventaire après décès de Marie Justine Euphrasie Durand, épouse de Pierre Louis Lehoux, marchand tabletier, demeurant à Paris, rue Aumaire, n° 64 ou 61, division des Gravilliers., 22 floréal an X (12 mai 1802) - 24 floréal an X (14 mai 1802)
      inventaire après décès; Maire (rue au); Durand, Marie Justine Euphrasie; Lehoux, Pierre Louis; tabletier
    - Inventaire après décès de Claude Guillaume Courtet, compagnon bijoutier. Alexandrine Marguerite Gervis, sa veuve, demeurant à Paris, rue du Faubourg Saint-Martin, n° 26, division de Bondi., 6 prairial an X (26 mai 1802)
      inventaire après décès; Faubourg-Saint-Martin (rue du); Courtet; Claude Guillaume; Gervis, Alexandrine Marguerite; orfèvre
    - Inventaire après décès de Marie Thérèse Collet, veuve Villers, épouse Pierre Joseph Robert, et de Pierre François Robert, fils., 7 messidor an X (26 juin 1802)
      inventaire après décès; Collet, Marie Thérèse; Villers, M.; Robert, Pierre Joseph; Robert, Pierre François
    - Inventaire après décès de Paul Antoine Hornet, jardinier. Marie Catherine Julie Theveny, sa veuve, demeurant à Paris, rue des Marais, n° 47, division de Bondy., 11 thermidor an X (30 juillet 1802)
      21 vendémiaire an XI, liquidation.
      inventaire après décès; Marais (rue des); Hornet, Paul Antoine; jardinier
    - Extraits collationnés de l'article de l'inventaire après décès de Jean François Gaudrin, par Gonord, notaire, le 8 avril 1780., 28 fructidor an X (15 septembre 1802)
      inventaire après décès; Gaudrin, Jean François
    - Inventaire avant divorce entre Jacques Marie Audry, serrurier, demeurant à Montmartre, et Marie Henriette Pierre Thierry, son épouse., 29 fructidor an X (16 septembre 1802)
      12 ventôse an XII, conventions après divorce.
      inventaire; Montmartre (quartier); Audry, Jacques Marie; Thierry, Marie Henriette Pierre; serrurier
    - Inventaire après décès de Etienne Jean Corniquet., 12 vendémiaire an XI (3 octobre 1802)
      inventaire après décès; Corniquet, Etienne Jean
    - Inventaire après décès de Pierre Flon., 4 brumaire an XI (26 octobre 1802)
      inventaire après décès; Flon, Pierre
    - Inventaire après décès de Marie Anne Lettres, veuve de Nicolas Logerot., 6 brumaire an XI (28 octobre 1802)
      inventaire après décès; Lettres, Marie Anne; Logerot, Nicolas
    - Inventaire après décès de Jean Etienne Nicolas Bugniatre., 20 brumaire an XI (11 novembre 1802)
      inventaire après décès; Bugniatre, Jean Etienne Nicolas
    - Inventaire de communauté de biens ayant existé entre Pierre Florent Desales et Madelaine Louise Fouquet., 13 frimaire an XI (4 décembre 1802)
      inventaire; Desales, Pierre Florent; Fouquet, Madelaine Louise
    - Procès-verbal de carence après décès de Pierre Jean Simon Bucaille. Françoise Catherine Loir, sa veuve, demeurant à Paris, rue Basse d'Orléans, n° 226, division du Nord., 25 frimaire an XI (16 décembre 1802)
      30 frimaire an XI, renonciation à succession.
      Bucaille, Pierre Jean Simon; Loir, Françoise Catherine
    - Inventaire après décès de Marie Françoise Caron, épouse de Benoît Durif., 1er pluviose an XI (21 janvier 1803)
      inventaire après décès; Caron, Marie Françoise; Durif, Benoît
    - Inventaire après décès de Marie Antoinette Maille, veuve en 1ères noces de Jean Louis Gay, et en secondes de Charles Hugues Ducler., 15 pluviose an XI (4 février 1803) - 20 pluviose an XI (9 février 1803)
      inventaire après décès; Maille, Marie Antoinette; Gay, Jean Louis; Ducler, Charles Hugues
    - Inventaire après décès de Pierre Noël Thomel., 25 pluviose an XI (14 février 1803)
      inventaire après décès; Thomel, Pierre Noël
    - Procès-verbal de carence après décès de Laurent Pierre Berriat., 21 ventôse an XI (12 mars 1803)
      Berriat, Laurent Pierre
    - Inventaire après décès de Edmée Antoinette Lechevallier, épouse de Jean François Vicq., 17 germinal an XI (7 avril 1803)
      inventaire après décès; Lechevallier, Edmée Antoinette; Vicq, Jean François
    - Inventaire après décès de Catherine Françoise Decaux, épouse de Jacques Brochart., 19 germinal an XI (9 avril 1803)
      inventaire après décès; Decaux, Catherine Françoise; Brochart, Jacques
    - Inventaire après décès de Philippe Léonard Tierson., 28 germinal an XI (18 avril 1803)
      inventaire après décès; Tierson, Philippe Léonard
    - Inventaire après décès de Marie Bart, épouse de François Joubert., 13 floréal an XI (3 mai 1803)
      inventaire après décès; Bart, Marie; Joubert, François
    - Procès-verbal de carence après décès de Jean Nicolas Radigue., 1er prairial an XI (21 mai 1803)
      Radigue, Jean Nicolas
    - Inventaire après décès de Ambroise Gevaudan., 3 prairial an XI (23 mai 1803)
      inventaire après décès; Gevaudan, Ambroise
    - Inventaire après décès de Pierre Martin Lebrun., 11 prairial an XI (31 mai 1803)
      inventaire après décès; Lebrun, Pierre Martin
    - Inventaire après décès de Claude Nicolas Dupont., 29 prairial an XI (18 juin 1803)
      inventaire après décès; Dupont, Claude Nicolas
    - Inventaire après décès de Marie Françoise Lahirée, veuve de Joseph Delaunay., 10 messidor an XI (29 juin 1803)
      inventaire après décès; Lahirée, Marie Françoise; Delaunay, Joseph
    - Procès-verbal de carence après décès de Anne Josèphe Simon, épouse de Jean Robinet., 12 messidor an XI (1er juillet 1803)
      Simon, Anne Josèphe; Robinet, Jean
    - Inventaire après décès de Pierre Goubaux., 12 messidor an XI (1er juillet 1803)
      inventaire après décès; Goubaux, Pierre
    - Inventaire après décès de l'épouse Chilman., 14 messidor an XI (3 juillet 1803)
      inventaire après décès; Chilman, Mme
    - Procès-verbal de carence après décès de Etienne Pierre Leclerc., 9 thermidor an XI (28 juillet 1803) - 24 thermidor an XI (12 août 1803)
      Leclerc, Etienne Pierre
    - Procès-verbal de défaut et inventaire pour la dissolution de la communauté entre Jean Claude Guiot et Jeanne Madelaine Guiot., 13 thermidor an XI (1er août 1803) - 23 thermidor an XI (11 août 1803)
      inventaire; Guiot, Jean Claude; Guiot, Jeanne Madelaine
    - Inventaire après décès de Marie Elisabeth Bernard, épouse de Jacques Potier., 21 thermidor an XI (9 août 1803)
      inventaire après décès; Bernard, Marie Elisabeth; Potier, Jacques
    - Inventaire après décès de Jean Charton., 28 thermidor an XI (16 août 1803)
      inventaire après décès; Charton, Jean